# 一般风险准备金在合并报表的处理

提问人：roc81730 时间：2011-10-09 10:56:55
集团下属的财务公司提取的一般风险准备，在合并时需要进行抵消处理吗？

回答人：chenyiwei
一般风险准备的性质与盈余公积类似，可比照合并报表层面对子公司提取的盈余公积的处理原则。

提问人：Manson_Luci 时间：2015-02-16 15:39:25
陈版，上次您的回复是比照专项储备进行处理http://bbs.esnai.com/forum.php?m ... F%B2%A2%B1%A8%B1%ED。 究竟是比照专项储备还是盈余公积进行处理？准则没有明示，哪种处理方法更为适合？有没有什么参考的依据？

回答人：chenyiwei
目前我的观点是对子公司的一般风险准备中按比例归属于母公司的份额在合并报表层面予以恢复，类似于专项储备的处理。但是是否恢复这个问题并不是最本质的问题，是否恢复的两种做法都是可以接受的。